臺灣宜蘭地方法院民事簡易判決
111年度羅簡字第216號
原      告  新光產物保險股份有限公司

法定代理人  吳昕紘  

訴訟代理人  陳鵬宇  
被      告  黃聖杰  

上列當事人間請求侵權行為損害賠償（交通）事件，本院於民國
111年8月5日言詞辯論終結，判決如下：
    主      文
被告應給付原告新臺幣73,952元，及自民國111年6月19日起至清
償日止，按週年利率百分之5計算之利息。
原告其餘之訴駁回。
訴訟費用新臺幣1,770元，其中新臺幣810元由被告負擔，餘由原
告負擔。
本判決第一項得假執行。但被告如以新臺幣73,952元為原告預供
擔保，得免為假執行。
    事實及理由
壹、程序事項：
    本件被告經合法之通知，未於言詞辯論期日到場，核無民事
    訴訟法第386 條所列各款情形，應依原告之聲請，由其一造
    辯論而為判決。
貳、實體事項：
一、原告主張：被告於民國110年7月29日4時20分許，駕駛車牌
    號碼0000-00號自用小客車（下稱系爭肇事車輛），行經宜
    蘭縣○○鄉○○路0段000號處時衝出車道至對向路邊後撞上路樹
    後，再撞及由原告承保、訴外人林政宏所有靜止中之車牌號
    碼000-0000號自用小客車（下稱系爭車輛）（下稱系爭事故
    ），致系爭車輛受有損害。嗣原告賠付系爭車輛修復費用新
    臺幣（下同）161,590元（工資：40,464元、塗裝：23,747
    元、零件：97,379元），爰依民法第184條第1項前段、第19
    1條之2及保險法第53條之法律關係，代位請求被告給付上揭
    修復費用等語。並聲明：被告應給付原告161,590元及自起
    訴狀繕本送達翌日起至清償日止，按週年利率5％計算之利息
    。
二、被告則未於言詞辯論期日到場，亦未提出書狀作何聲明或陳
     述。
三、本院得心證之理由：
  ㈠查原告主張被告於上開時、地駕駛系爭肇事車輛，嗣因衝出
    車道至對向路邊後撞上路樹後，再撞及系爭車輛，造成系爭
    車輛毀損等事實，業據其提出車險保單查詢列印、系爭車輛
    之行車執照、照片、道路交通事故當事人登記聯單、道路交
    通事故現場圖、蘭揚汽車股份有限公司羅東服務廠開立之估
    價單、電子發票證明聯等件為證（見本院卷第3至15頁），
    且有宜蘭縣政府警察局三星分局111年5月9日警星交字第111
    0005541號函暨所附道路交通事故現場圖、道路交通事故調
    查報告表（一）、（二）、調查筆錄、道路交通事故肇事人
    自首情形紀錄表、道路交通事故當事人酒精測定紀錄表、舉
    發違反道路交通管理事件通知單、個人基本資料查詢結果、
    系爭車輛之車號查詢汽車車籍資料、道路交通事故當事人登
    記聯單、道路交通事故照片黏貼紀錄表等件為憑（見本院卷
    第21至42頁）核閱無訛，而被告對於原告主張之事實，既未
    於言詞辯論期日到場爭執，復未提出書狀答辯以供本院斟酌
    ，依民事訴訟法第280條第3項準用同條第1項規定，視同對
    原告主張之事實自認，自堪信原告上開主張為真實。
  ㈡按因故意或過失，不法侵害他人之權利者，負損害賠償責任
    ；汽車、機車或其他非依軌道行駛之動力車輛，在使用中加
    損害於他人者，駕駛人應賠償因此所生之損害。但於防止損
    害之發生，已盡相當之注意者，不在此限，民法第184條第1
    項前段、第191條之2分別定有明文。又被保險人因保險人應
    負保險責任之損失發生，而對於第三人有損失賠償請求權者
    ，保險人得於給付賠償金額後代位行使被保險人對第三人之
    請求權，但其所請求之數額，以不逾賠償金額為限，保險法
    第53條第1項亦有明定。次按物被毀損時，被害人除得依民
    法第196條請求賠償外，並不排除民法第213條至第215條之
    適用。依民法第196條請求賠償物被毀損所減少之價額，得
    以修復費用為估定之標準，但以必要者為限（例如：修理材
    料以新品換舊品，應予折舊）。被害人如能證明其物因毀損
    所減少之價額，超過必要之修復費用時，就其差額，仍得請
    求賠償，此有最高法院77年度第9次民事庭會議決議可資參
    照。
  ㈢查原告主張系爭車輛受損之修復費用為161,590元，依估價單
    所載修復項目，核與卷附車損照片遭撞擊之受損部位相符，
    堪認上開修復項目所需之費用，均屬系爭事故之必要修復費
    用無訛。是被告因駕駛不慎撞擊對向靜止中之系爭車輛，難
    認被告對於防止損害之發生已盡相當之注意，且被告之過失
    行為與系爭車輛之車損結果，亦有相當因果關係，是依上揭
    規定，被告自應就系爭事故負損害賠償責任。又原告承保系
    爭車輛並已依保險契約給付賠償金予林政宏，則其代位請求
    被告給付，即屬有據。
  ㈣次查，據原告所提之估價單，系爭車輛之修復費用為161,590
    元（工資：40,464元、塗裝：23,747元、零件：97,379元）
    。然以新零件更換舊零件之零件折舊部分非屬必要費用，應
    予扣除。而系爭車輛係於2016年（105年）7月出廠使用，有
    行照影本（見本院卷第3頁背面）在卷可稽，依行政院所頒
    固定資產耐用年數表及固定資產折舊率表規定，小客車耐用
    年數為5年，依定率遞減法每年應折舊1000分之369，參酌「
    營利事業所得稅查核準則」第95條第6項規定「固定資產提
    列折舊採用平均法或定率遞減法者，以1年為計算單位，其
    使用期間未滿1年者，按實際使用之月數相當於全年之比例
    計算之，不滿1月者，以1月計」。據此，則至發生系爭事故
    之日即110年7月29日為止，系爭車輛實際使用已逾5年，故
    原告就更換零件部分，所得請求被告賠償之範圍，扣除如附
    表計算書所示之折舊值後，應以9,741元為限，加上其餘非
    屬零件之工資及塗裝費用，系爭車輛必要回復原狀費用應於
    73,952元（計算式：9,741元＋23,747元＋40,464元＝73,952元
    ）範圍內為有理由，原告逾此部分之請求，則非有據，不應
    准許。
四、末按給付無確定期限者，債務人於債權人得請求給付時，經
    其催告而未為給付，自受催告時起，負遲延責任。其經債權
    人起訴而送達訴狀，與催告有同一之效力；又遲延之債務，
    以支付金錢為標的者，債權人得請求依法定利率計算之遲延
    利息；應付利息之債務，其利率未經約定，亦無法律可據者
    ，週年利率為5％，民法第229條第2項、第233條第1項前段及
    第203條，分別定有明文。查本件被告經原告起訴請求賠償
    上開損害而未為給付，原告自得依上開規定，請求被告加付
    遲延利息。從而，原告請求被告給付自起訴狀繕本送達被告
    之翌日即111年6月19日（於111年6月8日寄存送達，見本院
    卷第48、49頁送達證書）起至清償日止，按週年利率5％計算
    之利息，為有理由。
五、綜上所述，原告依民法第184條第1項前段、第191條之2及保
    險法第53條之法律關係，請求被告給付73,952元，及自111
    年6月19日起至清償日止，按週年利率5％計算之利息，為有
    理由，應予准許；逾此範圍之請求，為無理由，應予駁回。
六、本件係就民事訴訟法第427條第1項訴訟適用簡易程序所為被
    告敗訴判決，依同法第389條第1項第3款規定，應依職權宣
    告假執行，並依職權宣告免為假執行之擔保金額。
七、訴訟費用負擔之依據：民事訴訟法第79條。本件訴訟標的金
    額161,590元，應徵收第一審起訴裁判費1,770元，已由原告
    預納（收據二紙見本院卷。另有溢繳230元第一審起訴裁判
    費，由本院依職權辦理核退），爰職權確定被告應負擔之訴
    訟費用如主文第3項所示。
中　　華　　民　　國　　111 　年　　8 　　月　　26　　日
    　　　　　　　羅東簡易庭  法　官  黃淑芳
以上正本係照原本作成。
如不服本判決，應於送達後20日內，向本院提出上訴狀並表明上
訴理由，如於本判決宣示後送達前提起上訴者，應於判決送達後
20日內補提上訴理由書（須附繕本）。
如委任律師提起上訴者，應一併繳納上訴審裁判費。
中　　華　　民　　國　　111 　年　　8 　　月　　26　　日
                              書記官　廖文瑜

附表
折舊時間           金額（新臺幣，元以下四捨五入）
第1年折舊值        97,379×0.369=35,933元。
第1年折舊後價值    97,379-35,933=61,446元。
第2年折舊值        61,446×0.369=22,674元。
第2年折舊後價值    61,446-22,674=38,772元。
第3年折舊值        38,772×0.369=14,307元。
第3年折舊後價值    38,772-14,307=24,465元。
第4年折舊值        24,465×0.369=9,028元。
第4年折舊後價值    24,465-9,028=15,437元。
第5年折舊值        15,437×0.369=5,696元。
第5年折舊後價值    15,437-5,696=9,741元。